# 工商注销 1 月后银行才注销，会计报表出具时点？

提问人：mLynn 时间：2019-01-13 10:46:27
公司 11 月 5 号工商注销， 12 月 11 号银行账户注销，在 11.5-12.11期间还有一些注销账户等事情的差旅费，银行结算的利息收入等，银行注销前将银行余额转还给股东，就这些凭证。
由于 11 月已经工商注销，按理来说公司就应该是不存在的了，那么后续就不应该有财务报表，公司的财务报表应该出具到 10 月 31 号，但是实际我确实是在 12 月 11 号注销的银行账户，中间有零星的差旅费，感觉实际还是有业务发生的，所以报表日应在 12 月 31 日。非常疑惑，求大神指教，我出具报表是应该是 10.31，还是要出到 12.31 啊？

回答人：chenyiwei
虽然工商已经注销，但仍有资产、负债未处理完毕，仍有业务发生，则仍需出具报表，直到所有资产、负债均结零为止。如果该被清算企业有母公司的，则母公司合并该被清算企业直到其所有资产、负债均结零为止。这时可能如你所述存在跨年情况，需在附注中对这一情况进行解释说明。